【裁判字號】    99,聲,63
【裁判日期】    990115
【裁判案由】    停止強制執行
【裁判全文】
臺灣桃園地方法院民事裁定                99年度聲字第63號
聲  請  人  乙○○
相  對  人  甲○○
上列當事人間聲請停止強制執行事件，本院裁定如下：
    主  文
聲請人供擔保新臺幣貳拾萬元後，本院九十八年度司執字第七五
五九一號給付票款強制執行事件之強制執行程序，於本院九十九
年度訴字第五八號債務人異議之訴等之民事事件終結前應暫予停
止。
    理  由
一、聲請意旨略以：相對人前於民國97年6 月23日晚間11時許，
    率數位不似善類之人士無端闖入聲請人所居住之桃園縣龍潭
    鄉○○路75號3 樓之18之處所，藉口聲請人有不忠婚姻之情
    事，在眾人之脅迫下簽發本票（發票日97年6 月24日、票面
    金額新臺幣110 萬元、到期日97年6 月24日、票據號碼：00
    00000 號）及和解契約書，並逼迫聲請人強行非法代理訴外
    人李采薇（另一債務人）簽下上開本票及和解契約書、離婚
    協議書。嗣聲請人於法定除斥期間內，於同年9 月23日以存
    證信函撤銷該被脅迫所為之意思表示，相對人於收受存證信
    函後，亦無任何異議或相反之表示，故聲請人就系爭本票所
    為之意思表示不僅不合法，且已撤銷，故相對人自不得執系
    爭本票對聲請人主張票據債權或利息債權。然相對人執上開
    本票向鈞院聲請強制執行，聲請人自得依強制執行法第14條
    第1 項前段、第2 項之規定，起訴請求：(一)確認系爭本票之
    本票債權不存在；(二)鈞院民事執行處98年度司執金字第7559
    14號強制執行程序應予撤銷，並聲請願供擔保，請求裁定准
    予於上開債務人異議之訴之判決確定前，停止前開執行事件
    之強制執行程序等語。
二、按「有回復原狀之聲請，或提起再審或異議之訴，或對於和
    解為繼續審判之請求，或提起宣告調解無效之訴、撤銷調解
    之訴，或對於許可強制執行之裁定提起抗告時，法院因必要
    情形或依聲請定相當並確實之擔保，得為停止強制執行之裁
    定。」，強制執行法第18條第2 項定有明文。經查，相對人
    向本院民事執行處聲請強制執行，以聲請人對第三人友達光
    電股份有限公司桃園分公司之薪資及各項勞務給付債權、聲
    請人在第三人中國信話商業銀行股份有限公司竹科分公司之
    存款其他金錢債權為執行標的，經本院以98年度司執字第75
    591 號受理，尚未終結，聲請人向本院提起之債務人異議之
    訴，現由本院以99年度訴字第58號事件受理等情，業經本院
    依職權調閱上開事件卷宗查核屬實，依前揭法律規定及說明
    ，聲請人聲請停止強制執行，尚非無據。
三、次按法院依強制執行法第18條第2 項定擔保金額而准許停止
    強制執行之裁定者，該項擔保係備供債權人因停止執行所受
    損害之賠償，其數額應依標的物停止執行後，債權人未能即
    時受償或利用該標的物所受之損害額，或其因另供擔保強制
    執行所受之損害額定之，非以標的物之價值或其債權額為依
    據。經查，本件相對人持臺灣雲林地方法院97年度司票字第
    452 號民事裁定及確定證明書為執行名義，對聲請人聲請強
    制執行，則相對人因停止執行所受之損害，當為其無法即時
    受償所可能遭受之利息損失，且聲請人所提上開債務人異議
    之訴何時確定，尚在未知之數，長期停止執行，對相對人即
    難謂無損害，是有命供擔保之必要。本院審酌相對人依上開
    執行名義所得受償之債權金額，參諸民法第203 條之規定，
    以週年利率百分之5 ，並據各級法院辦案期限實施要點第2
    點第2 款、第7 款及第8 款規定，民事通常程序第一審審判
    案件期間為1 年4 個月，民事第二審審判案件期間為2 年，
    民事第三審審判案件期間為1 年，而聲請人所提債務人異議
    之訴之訴訟標的價額為110 萬元，係屬不得上訴第三審之案
    件，恐需費時判明，本院綜合上開情節，認以20萬元為相對
    人因本件停止執行所可能受到損害之擔保金為適宜。又法院
    依強制執行法第18條第2 項之規定裁定停止強制執行者，應
    定相當並確實之擔保，此觀諸上開條文規定即明；另執行事
    件當事人依強制執行法第41條第1 項、第2 項之規定提起分
    配表異議之訴，並遵期向執行法院為證明者，僅發生該經異
    議之債權應受分配之金額應行提存之效力，並非謂法院得依
    職權或依聲請免供擔保而為執行程序停止之裁定，附此敘明
    。
四、依強制執行法第18條第2 項，裁定如主文。
中    華    民    國    99    年    1     月    15    日
                  民事第三庭    法  官  陳心婷
以上正本係照原本作成
如對本裁定抗告，應於收受裁定正本送達後10日內向本院提出抗
告狀，並繳納抗告裁判費新台幣1,000 元。
中    華    民    國    99    年    1     月    15    日
                                書記官  林君燕

司法院資訊處製作；財團法人民間司法改革基金會備份。
